# @ 陈版主，求助国有企业无偿划账长期股权投资的价值的确定

提问人：lesleyxwen 时间：2019-11-26 06:30:27
请教陈版主 国有企业将自己持有的子公司的长期股权投资无偿划转给下面的全资子公司，划入方长期股权投资的入账价值该怎么确定呢

回答人：chenyiwei
这种情况，如果被划转的目标公司构成 “业务”的，则划入方应按同一控制下合并的原则处理，在合并日按照被合并方所有者权益在最终控制方合并财务报表中的账面价值的份额作为长期股权投资的初始投资成本，同时按该金额贷记 “资本公积——资本溢价”。